臺灣高等法院高雄分院刑事判決
111年度上易字第204號
上  訴  人  
即  被  告  顏世華


上列上訴人因竊盜案件，不服臺灣橋頭地方法院111年度易字第1
6號，中華民國111年4月1日第一審判決（起訴案號：臺灣橋頭地
方檢察署110年度偵字第6095號），提起上訴，本院判決如下：
    主  文
上訴駁回。
    事實及理由
一、證據能力：
　　按被告以外之人於審判外之陳述，雖不符刑事訴訟法第159
    條之1至第159條之4之規定，而經當事人於審判程序同意作
    為證據，法院審酌該言詞陳述或書面陳述作成時之情況，認
    為適當者，亦得為證據，刑事訴訟法第159條之5第1項定有
    明文。查本判決所引用屬於傳聞證據之部分，均已依法踐行
    調查證據程序，且檢察官、上訴人即被告顏世華（下稱被告
    ）於本院準備程序時，均不爭執證據能力（見本院卷第44頁
    ），迄至言詞辯論終結止，均未聲明異議，基於尊重當事人
    對於傳聞證據之處分權，及證據資料愈豐富愈有助於真實發
    現之理念，本院審酌該等證據作成時情況，並無違法取證之
    瑕疵，且無顯不可信之情形，以之作為證據應屬適當，自均
    有證據能力。
二、經本院審理結果，認第一審以被告犯竊盜罪，處有期徒刑4
    月，如易科罰金，以新臺幣（下同）1000元折算1日；未扣
    案之犯罪所得「E-books V11藍牙防水高階鋁合金手錶」1支沒
    收，於全部或一部不能沒收或不宜執行沒收時，追徵其價額
    。又犯竊盜罪，處有期徒刑3月，如易科罰金，以1000元折
    算1日；未扣案之犯罪所得「E-books V5藍牙多功能運動手環
    -附黑色」1支沒收，於全部或一部不能沒收或不宜執行沒收
    時，追徵其價額。應執行有期徒刑5月，如易科罰金，以100
    0元折算1日。經核均無不當，均應予以維持，並引用第一審
    判決書記載之事實、證據及理由（如附件）。
三、被告上訴意旨略以： 　
　　觀諸現存之證據，僅得認定被告有接觸過內含「E-books VI
    I藍牙防水高階鋁合金手錶」與「E-books V5藍牙多功能運
    動手環-附黑色」之包裝盒，再將包裝盒藏放於貨架深處，
    然無論係雷○○、黃○○，乃至偵查中檢察官之勘驗筆錄與原審
    審理期間法院之勘驗筆錄，均未能明確顯示「E-books VII
    藍牙防水高階鋁合金手錶」與「E-books V5藍牙多功能運動
    手環-附黑色」係由被告自其包裝盒內拆卸而出，亦未能明
    確顯示「E-books VII藍牙防水高階鋁合金手錶」與「E-boo
    ks V5藍牙多功能運動手環-附黑色」係由被告攜出店外，據
    為己有，尚不能排除係由他人發現藏放於貨架深處之包裝盒
    後，將「E-books VII藍牙防水高階鋁合金手錶」與「E-boo
    ks V5藍牙多功能運動手環-附黑色」自其包裝盒內拆卸而出
    ，攜出店外，據為己有之可能性，則「E-books VII藍牙防
    水高階鋁合金手錶」與「E-booksV5藍牙多功能運動手環-附
    黑色」是否確為被告取走，容非無疑，自難遽認其有竊盜之
    犯行云云。　
四、本院駁回被告上訴之理由： 
（一）原判決認定被告辯解如何不可採，及被告有本案2次竊盜
      犯行之理由，業已論述明確如附件理由欄所載，經核原判
      決認事用法，核無不合，量刑亦屬允當。
（二）且由被告於警詢稱：「我並未將商品取出，我只是將完整
      未破壞的商品（連同盒子）放置其他地方」、「（該照片
      中E-BOOKSVII藍芽防水高階鋁合金手錶一個、E-BOOKSV5
      藍芽多功能運動智慧手環一個，這兩個外包裝是否為你破
      壞之？）不是」，於原審續稱：「我沒有拆那些東西」、
      「我沒有拆封」（見警卷第3、4頁，審易卷第112頁，易
      卷第65頁），於其上訴狀仍稱：「2份勘驗筆錄均未能明
      確顯示失竊之物係由被告自其包裝盒內拆卸而出」（見本
      院卷第9頁），然於本院審理程序竟改稱：「我有拆封（
      二個物品），但沒有拿走」云云（見本院卷第103頁），
      足見其前後辯解反覆，是否真實，容有可疑；且其稱：「
      （你拿了貨架上的本案二件3C產品不買又沒有放回原位？
      ）第一天我跟我兒子討論後，他不給我買，第二天我帶不
      夠錢」、「（經原審勘驗你第一次犯行的監視錄影帶，並
      沒有你和你兒子討論商品的畫面，有何意見？）因為我進
      去的時候就有問他了」（見本院卷第42-43頁），顯然其
      拿取本案物品時，即無購買之意，衡諸一般智識正常之人
      的購物經驗，對不欲購買之物品縱有拿起檢視，均會放回
      原位，或於結帳時，交由收銀員收回，被告竟捨此而不為
      ，反將本案物品藏放於其他貨架之深處，所為違反經驗論
      理法則，更足認其辯解不可採信。
五、綜上所述，被告執與原審辯解相同之前開上訴意旨提起上訴
    ，顯係對於原審事實認定、適用法律之適法行使，任意指摘
    ，難認為有理由，應予以駁回。
據上論結，應依刑事訴訟法第368 條、第373 條，判決如主文。
 　　
本案經檢察官嚴維德提起公訴，檢察官何景東到庭執行職務。
中　　華　　民　　國　　111 　年　　8 　　月　　30　　日
                  刑事第七庭    審判長法  官　李璧君
                                      法  官　葉文博
                                      法  官　石家禎
以上正本證明與原本無異。
不得上訴。
中　　華　　民　　國　　111 　年　　8 　　月　　30　　日
                                      書記官　楊馥華
【附件】 
臺灣橋頭地方法院刑事判決　
111年度易字第16號
公　訴　人　臺灣橋頭地方檢察署檢察官
被　　　告　顏世華　
指定辯護人　蕭能維義務律師
上列被告因竊盜案件，經檢察官提起公訴（110年度偵字第6095
號），本院判決如下：
    主  文
顏世華犯竊盜罪，處有期徒刑肆月，如易科罰金，以新臺幣壹仟
元折算壹日；未扣案之犯罪所得「E-books V11藍牙防水高階鋁合
金手錶」壹支沒收，於全部或一部不能沒收或不宜執行沒收時，
追徵其價額。又犯竊盜罪，處有期徒刑參月，如易科罰金，以新
臺幣壹仟元折算壹日；未扣案之犯罪所得「E-books V5藍牙多功
能運動手環-附黑色」壹支沒收，於全部或一部不能沒收或不宜
執行沒收時，追徵其價額。應執行有期徒刑伍月，如易科罰金，
以新臺幣壹仟元折算壹日。
    事  實
一、顏世華意圖為自己不法之所有，基於竊盜犯意，分別為下列
    行為：
  ㈠於民國110年1月26日21時40分許，前往高雄市○○區○○○000號「
    寶雅國際股份有限公司（下簡稱：寶雅公司）高雄右昌分公
    司」（下簡稱；寶雅公司右昌館），趁店員未注意之際，以
    徒手之方式，竊取店內貨架上盒裝之「E-books V11藍牙防水
    高階鋁合金手錶」1盒〔價值新臺幣（下同）1590元〕後，伺機
    拆開包裝盒取出上開手錶藏在身上某處，並走至店內其他商
    品貨架蹲下，將包裝盒藏放在該貨架內，復未結帳將上開手
    錶1支攜出店外因而得手。
  ㈡又於110年1月27日10時11分許，再前往寶雅公司右昌館，趁店
    員未注意之際，以徒手之方式，竊取店內貨架上盒裝之「E-
    books V5藍牙多功能運動手環-附黑色」1盒（價值799元）後
    ，伺機拆開包裝盒取出上開手環藏在身上某處，並走至店內
    其他商品貨架蹲下，將包裝盒藏放在該貨架內，復未結帳將
    上開手環1支攜出店外因而得手。嗣因店員黃○○分別於商品
    遭竊當日整理貨架時現空盒，向主管陳報並調閱監視錄影畫
    面後報警處理後，循線查悉上情。
二、案經寶雅公司委任雷○○訴由高雄市政府警察局左營分局報
    告臺灣橋頭地方檢察署檢察官偵查起訴。
    理  由
壹、程序方面
一、按被告以外之人於審判外之言詞或書面陳述，屬傳聞證據，
    原則上不得作為證據；惟按被告以外之人於審判外之陳述，
    雖不符刑事訴訟法第159 條之1 至第159 條之4 之規定，而
    經當事人於審判程序同意作為證據，法院審酌該言詞陳述或
    書面陳述作成時之情況，認為適當者，亦得為證據，刑事訴
    訟法第159 條第1 項、第159 條之5 第1 項分別定有明文。
    查本判決所引用之傳聞證據，除下列被告顏世華及其辯護人
    有爭執之部分外，檢察官及被告、辯護人於本院審理時，均
    明示同意有證據能力（審易卷第144 頁），且均已依法踐行
    調查證據程序，基於尊重當事人對於傳聞證據之處分權，及
    證據資料愈豐富愈有助於真實發現之理念，本院審酌該等證
    據作成時情況，並無違法取證之瑕疵，且無顯不可信之情形
    ，以之作為證據應屬適當，自均有證據能力。
二、證人雷○○、顏○○於警詢時所為之陳述，係被告以外之人於審
    判外之言詞陳述，被告及其辯護人既爭執其證據能力（審易
    卷第144頁），且無例外得作為證據之情形，依刑事訴訟法
    第159 條第1 項之規定，不得作為本案裁判基礎之證據。
三、證人雷○○、黃○○於偵訊中業經具結之證述，被告及其辯護人
    雖不同意有證據能力（審易卷第144頁），然本院審酌雷○○
    、黃○○於偵訊中以證人之身分於檢察官面前為完整、連續陳
    述其等之親身經歷，亦查無證據顯示係遭強暴、脅迫、詐欺
    、利誘等外力干擾情形，或在影響其心理狀態致妨礙其自由
    陳述等顯不可信之情況，被告及辯護人亦未主張或舉證其等
    於偵訊中所為之證述，係在顯不可信之情形下為之，是依刑
    事訴訟法第159 條之1 第2 項之規定，其等於偵訊中之證述
    ，原則上應有證據能力，且其等於偵查具結後所為陳述，經
    本院於審理期日，依法對檢察官、被告及辯護人提示、告以
    要旨，並詢問有何意見，賦予被告充分辯明之機會，是其等
    在檢察官偵訊時所為之陳述，已於審判中為合法調查，自得
    為本案判斷之依據。　
貳、實體方面
一、認定事實所憑之證據及理由   
    訊據被告固不否認有於上開時間，分別前往寶雅公司右昌館
    ，拿取事實欄㈠所示商品至其他貨架蹲下放置，及有為事實
    欄㈡所示拿取商品至其他貨架蹲下放置之行為，並均未結帳
    即離開該館等事實，惟矢口否認有何竊盜之犯行，辯稱：事
    實欄㈠的手錶，我本來要買，但我兒子不給我買，所以我就
    放在那邊，我並沒有將盒子拆開取走手錶；事實欄㈡當天我
    拿的是跟前一天相同的東西，但是我錢包裡面錢不夠，沒有
    辦法買，因為我想要買一些書，但是書排在裡面，所以我把
    東西放在那個貨架裡面找我要的書云云（易字卷第64頁至第
    66頁），經查：
　㈠上開不爭執事項，業經證人即告訴代理人雷○○於偵訊中、證
    人黃○○於偵訊及審理時證述明確（偵卷第30頁至第33頁、第
    39頁至第41頁），並有上開手錶及手環之售價標籤、空包裝
    盒照片（警卷第25頁至第27頁）、監視器錄影畫面翻拍照片
    （警卷第30頁至第44頁；偵卷第47頁至第51頁）、臺灣橋頭
    地方檢察署檢察官勘驗筆錄（偵卷第30頁至第32頁）與本院
    勘驗筆錄（含擷圖，易字卷第45頁至第54頁、第71頁至第91
    頁）等在卷可稽，並據被告於警詢、偵訊及審理時供承不諱
    （警卷第3頁至第5頁；偵卷第30頁至第33頁；審易卷第111
    頁至第112頁；易字卷第64頁至第66頁），此部分事實先可
    認定。
　㈡證人即寶雅公司右昌館店員黃○○於偵訊及審理時證稱：我們店
    內於110 年1 月26日及同年月27日分別失竊價值1590元及79
    9元之手錶各1支，是我整理貨架時分別發現上開商品之包裝
    空盒，這些商品原先是放在3C貨架上，這兩日監視錄影畫面
    中，被告蹲下來以及手伸入貨架的地方，就是我發現3C產品
    空盒的位置等語（偵卷第39頁至第40頁；易字卷第55頁至第
    58頁），並有該空盒發現位置現場照片（警卷第33頁、第40
    頁至第41頁）在卷可稽，足認被告自承上開2日分別放置商
    品之貨架位置，即為失竊物品空盒之發現位置。 
  ㈢證人黃○○復於偵訊及審理時證稱：我發現失竊之後就通報店
    長，店長再通報總公司，由雷○○回推本案監視錄影器的時間
    才發現被告的等語（偵卷第40頁；易字卷第58頁），核與證
    人即寶雅公司保安課課長雷○○於偵訊中證稱：寶雅公司右昌
    館於110 年1 月26日及同年月27日分別失竊手錶及運動手環
    ，因為店員在整理商品時在貨架上發現空盒，我就到店裡搜
    尋影像從發現空盒的時間點往前回溯看，才看到上開2日影
    像中被告蹲下來的地方，就是我們店員發現空盒的地方等語
    （偵卷第30頁至第33頁、第41頁）相符，可知被告於本案2
    日拿取上開盒裝商品放置在其他貨架內之後，直至店員黃○○
    發現上開商品空盒之時，均無人拿取被告自陳放置商品貨架
    之盒內商品，顯見上開盒裝商品內之手錶及手環均為被告所
    竊取，此部分事實，亦堪認定。
　㈣被告雖以前詞置辯，被告之辯護人另為其辯稱：本案證據僅
    能證明被告有取走這兩樣商品，但不能證明包裝是由被告拆
    開，商品由被告拿走云云（審易卷第112頁），惟查：
　①被告於110 年1 月26日如拿取該商品後無購買之意，僅係貪
    圖便利而隨意放置賣場其他貨架而未拿回原處放置，參酌警
    卷第33頁編號8照片被告放置之位置，僅需簡易隨手放置即
    可迅速達其目的離開，然被告卻在其放置空盒之貨架前，約
    於同日21時42分00秒許蹲下至同日時42分32秒始起身離開，
    有本院勘驗筆錄及相關擷圖可參（易字卷第48頁、第78頁至
    第79頁），其大費周章之舉顯與常情有違，足認被告斯時應
    已先設法拿取盒內手錶再於該處放置空盒，此再對照被告離
    開該處貨架時手上已握有疑似失竊商品之監視錄影畫面擷圖
    益明（偵卷第49頁；易字卷第79頁）。況被告於偵訊中另辯
    稱：110 年1 月26日我蹲在那邊時，因為我兒子不給我買該
    手錶，想說找一下再問他，之後想說他不給我買，我就找兒
    子的東西云云（偵卷第32頁），然其於警詢中業已自陳其子
    當日欲購買之物係洗髮乳（警卷第4頁），而依上開照片所
    示被告蹲下之處所陳列之商品為幼童玩具，被告所辯顯自相
    矛盾，不足採信。
　②被告於110 年1 月27日所竊取之物為上開手環，業已認定說
    明如上。被告於前日拿取上開手錶時，應已知悉該手錶之實
    際售價，其既對該手錶情有獨鍾，於相隔約莫12小時再度前
    往該店，對於身上所帶金錢是否足以購買該手錶應知之甚詳
    ，其若無足夠之金錢購買，當無再次拿取同樣商品於賣場遊
    走後再行任意放置之理；且被告於拿取上開盒裝手環商品後
    ，於行走間已有拆卸該包裝之動作，有監視錄影畫面擷圖在
    卷可參（警卷第39頁；偵卷第47頁；易字卷第86頁）；其所
    稱放置原商品之貨架所擺放之物為檔案夾而非書籍，且該貨
    架放置商品之層板深度甚淺等情，亦有該貨架照片可參（警
    卷第41頁），被告行經該處應可一望即知該處並無擺放書籍
    ，如欲圖便隨意放置所拿取之商品亦僅係舉手之勞，其卻大
    費周章於該日10時12分35秒許在該貨架前蹲下並將兩手伸入
    該貨架商品中至同日時13分6秒許始起身離開等情，有本院
    勘驗筆錄及相關擷圖可參（易字卷第52頁、第88頁），足見
    被告辯稱所帶金錢不足而任意放置商品、在該處找尋書籍云
    云，均係事後卸責之詞，不足採信。
　㈤綜上所述，被告及其辯護人所辯均不足採，被告有為上開犯
    行，事證明確堪以認定，應依法論罪科刑。　
二、論罪科刑
　㈠核被告所為，均係犯刑法第320條第1 項之普通竊盜罪。被告
    2 次犯行，犯意各別，行為互殊，應予以分論併罰。
  ㈡爰審酌被告前有槍砲、妨害性自主與竊盜之刑事犯罪紀錄，
    素行不佳等情，有臺灣高等法院被告前案紀錄表可參（易字
    卷第35頁至第38頁），其正值青壯，不思以正當途徑獲取所
    需，竟以上開方式竊取他人財物，破壞及漠視他人之財產權
    ，法治觀念淡薄，實屬不該；復考量被告犯後矢口否認犯行
    及迄今均未與告訴人達成和解等犯後態度，兼衡被告竊得之
    物品價值，併斟酌被告於本院審理時自陳高職肄業之智識程
    度、目前從事冷氣空調業，月收入約3萬5000元，家庭經濟
    狀況勉持（易字卷第67頁）等一切情狀，分別量處如主文所
    示之刑，並均諭知易科罰金之折算標準。又審酌被告兩次犯
    行僅相隔1日，犯罪過程相似，侵害法益相同，罪責內涵之
    同質性甚高，為免以實質累加方式定應執行刑，處罰之刑度
    顯將超過其行為之不法內涵，爰就被告所涉之2 罪定其應執
    行刑如主文後段所示。
三、沒收
　　被告2 次竊盜犯行，分別竊得「E-books V11藍牙防水高階鋁
    合金手錶」及「E-books V5藍牙多功能運動手環-附黑色」各1
    支，均為其犯罪所得，均未扣案，且未實際發還予告訴人，
    自均應依刑法第38條之1 第1 項、第3 項規定，於各次罪刑
    項下分別宣告沒收，並諭知於全部或一部不能沒收或不宜執
    行沒收時，追徵其價額。
據上論斷，應依刑事訴訟法第299條第1項前段，判決如主文。
本案經檢察官嚴維德提起公訴，檢察官陳登燦到庭執行職務。
中　　華　　民　　國　　111 　年　　4 　　月　　1 　　日
                  刑事第一庭    法　官  陳狄建
以上正本證明與原本無異。
如不服本判決應於收受送達後20日內向本院提出上訴書狀，並應
敘述具體理由；如未敘述上訴理由者，應於上訴期間屆滿後20日
內向本院補提理由書（均須按他造當事人之人數附繕本）「切勿
逕送上級法院」。
中　　華　　民　　國　　111 　年　　4 　　月　　1 　　日
                                書記官  謝怡貞
附錄本案論罪科刑法條全文：
中華民國刑法第320條
意圖為自己或第三人不法之所有，而竊取他人之動產者，為竊盜
罪，處5年以下有期徒刑、拘役或50萬元以下罰金。
意圖為自己或第三人不法之利益，而竊佔他人之不動產者，依前
項之規定處斷。
前二項之未遂犯罰之。